臺灣高雄地方法院刑事判決　　　　　　 94年度交訴字第173號
公　訴　人　臺灣高雄地方法院檢察署檢察官
被　　　告　乙○○
　　　　　　　　　　　8號
選任辯護人　陳清白律師
上列被告因公共危險等案件，經檢察官提起公訴（94年度撤緩偵
字第162 號），被告就被訴事實為有罪之陳述，經本院合議庭裁
定由受命法官獨任進行簡式審判程序，本院判決如下：
    主  文
乙○○因過失致人於死，處有期徒刑陸月；又駕駛動力交通工具
肇事，致人死亡而逃逸，處有期徒刑捌月。應執行有期徒刑壹年
。緩刑參年。緩刑期內付保護管束。
    事  實
一、被告乙○○於民國91年12月1 日20時許，駕駛車牌號碼C9-6
    371 號自用小客車搭載賴秀玲，沿高雄縣茄萣鄉○○路○ 段
    由北往南方向行駛，行駛至該路116 號對面南下車道時，本
    應注意汽車行駛時，駕駛人應注意不得超速行駛，而當時天
    候晴、夜間有照明、道路乾燥、無缺陷及障礙物、視距良好
    ，並無不能注意之情事，竟於速限時速50公里之處，以時速
    100 公里速度超速行駛，適有羅竹山沿濱海路3 段由西向東
    步行橫越馬路至南下車道中間，乙○○因剎車不及而撞擊羅
    竹山，致羅竹山受有頭胸頸撞壓傷、頸斷裂等傷害，而因當
    場失血過多休克死亡。詎乙○○於肇事後，竟未停車採取必
    要之措施，反另基於肇事逃逸之犯意，未下車察看即駕車逃
    逸，嗣經警循線查獲，而查悉上情。
二、案經丙○○訴由高雄縣政府警察局湖內分局報請臺灣高雄地
    方法院檢察署檢察官偵查起訴。
    理  由
一、本件被告乙○○所犯係死刑、無期徒刑、最輕本刑為3 年以
    上有期徒刑以外之罪，其於準備程序中就被訴事實為有罪之
    陳述，經法官告知簡式審判程序之旨，並聽取公訴人及被告
    之意見後，經本院合議庭裁定由受命法官獨任進行簡式審判
    程序，合先敘明。
二、訊據被告對於上揭犯罪事實於本院審理時坦承不諱，核與證
    人賴秀玲警詢證述之情節（見警卷第2 頁至第3 頁），相互
    符合，復有道路交通事故調查報告表1 份及現場照片24張，
    在卷可佐。又被害人羅竹山係因本件車禍受有頭胸頸撞壓傷
    、頸斷裂等傷害，而當場失血過多休克死亡，業經臺灣高雄
    地方法院檢察署檢察官督同法醫師相驗明確，製有相驗屍體
    證明書、驗斷書及勘驗筆錄在卷足憑，足見被害人羅竹山係
    遭被告所駕駛之車輛撞擊後致死無誤。
三、按行車速度，應依速限標誌之規定，道路交通安全規則第94
    條第1 項定有明文。本件被告考領有普通小型車駕駛執照，
    有公路監理電子匣門證號查詢汽車駕駛人資料1 份（見警卷
    第28頁）在卷可稽，對前開規定應知之甚稔，並確實遵守之
    。而依警卷所附之道路交通事故調查報告表及肇事現場照片
    觀之，肇事當時天氣晴，夜間有照明、路面乾躁、無缺陷，
    亦無障礙物，視距良好，並無不能注意之情事，乃被告竟未
    遵守上開規定，致發生本件車禍事故，被告之行為有過失應
    堪認定。又被害人之死亡既因被告之過失行為所造成，則被
    告之過失駕車行為與被害人之死亡間，自有相當因果關係。
    足見被告之自白與事實相符，自得為認定犯罪之依據。是以
    ，本件犯罪事證明確，其涉犯過失致死及肇事逃逸之犯行，
    應堪認定。
四、核被告所為，係犯刑法第276 條前段之過失致人於死罪及同
    法第185 條之4 之肇事逃逸罪。被告所犯上開2 罪，犯意各
    別，行為互殊，應予分論併罰。爰審酌被告於速限時速50公
    里之地點，以時速100 公里之速度超速行駛，無視於公眾生
    命財產安全，且因其疏失致被害人死亡，造成被害人家屬永
    遠無法抹滅之傷害，所受之痛苦至深且鉅，犯罪情節非輕，
    惟念及被告犯罪後坦承犯行，犯罪後態度尚佳，且已與被害
    人家屬達成和解，並已給付被害人家屬新臺幣160 萬元，業
    據告訴人丙○○於本院審理時證述明確，並有高雄縣茄定鄉
    調解委員會調解書1 份在卷可稽，已賠償被害人家屬之損害
    等一切情狀，就前開2 罪，分別量處如主文所示之刑，並定
    其應執行之刑。又被告前未曾受有期徒刑以上刑之宣告，有
    臺灣高等法院被告前案紀錄表附卷可憑，其因一時失慮，致
    觸犯本案犯行，且犯後坦承罪行，顯有悔意，經此教訓，信
    當知所警惕而無再犯之虞，本院綜核各情，認前開對其所宣
    告之刑，以暫不執行為適當，爰併宣告緩刑3 年，以啟自新
    。又本院考量被告尚屬年輕，可塑性尚高，為確實革除其惡
    習，矯治不正之心態，有加強對其追蹤、考核及輔導之必要
    ，併予諭知緩刑期間付保護管束，以輔導向善，並觀後效。
據上論斷，應依刑事訴訟法第299 條第1 項前段、第273 條之1
第1 項，刑法第276 條第1 項、第185 條之4 、第51條第5 款、
第74條第1 款、第93條第1 項，罰金罰鍰提高標準條例第1 條前
段、第2 條，判決如主文。
本案經檢察官甲○○到庭執行職務。
中　　華　　民　　國　　94　　年　　12　　月　　30　　日
                  刑事第十二庭  法　官  洪能超
以上正本證明與原本無異。
如不服本判決，應於判決送達後10日內，向本院提出上訴狀。
中　　華　　民　　國　　94　　年　　12　　月　　30　　日
                                書記官  曾小玲
附錄本案論罪科刑應適用之法條
中華民國刑法第276條
(過失致死罪)
因過失致人於死者，處2 年以下有期徒刑、拘役或2 千元以下罰
金。
從事業務之人，因業務上之過失犯前項之罪者，處5 年以下有期
徒刑或拘役，得併科3 千元以下罰金。
中華民國刑法第185條之4
駕駛動力交通工具肇事，致人死傷而逃逸者，處6 月以上5 年以
下有期徒刑。
